lt-LT: Biuro reikmenys > Bendrosios paskirties biuro reikmenys > Trintukai: Minkomi trintukai; Mechaniniai trintukai; Standartiniai trintukai
bg-BG: Офис консумативи > Общи офис консумативи > Гумички: Хлебни гуми; Гумички на механични моливи; Стандартни гумички
nl: Kantoorartikelen > Algemene kantoorbenodigdheden > Gummen: Geknede gummen; Mechanische gummen; Standaard gummen
sk-SK: Kancelárske potreby > Všeobecné kancelárske potreby > Gumy: Mäkké gumy; Mechanické gumy; Štandardné gumy
hu: Irodai kellékek > Általános irodai kellékek > Radírok: Gyúrt radírok; Mechanikus radírok; Szabványos radírok
pl: Artykuły biurowe > Artykuły różne > Gumki do mazania: Gumki chlebowe; Gumki mechaniczne; Gumki standardowe
es: Material de oficina > Productos generales > Gomas de borrar: Gomas de borrar con rodillo; Gomas de borrar mecánicas; Gomas de borrar estándar
fi: Toimistotarvikkeet > Yleiset toimistotarvikkeet > Pyyhekumit: Pehmeät pyyhekumit; Mekaaniset pyyhekumit; Tavalliset pyyhekumit
el: Προμήθειες γραφείου > Γενικά είδη γραφείου > Γόμες: Μαλακές γόμες; Μηχανικές γόμες; Κλασικές γόμες
pt-PT: Materiais de escritório > Consumíveis de escritório gerais > Borrachas: Borrachas maleáveis; Borrachas elétricas; Borrachas padrão
nb: Kontormateriell > Generelt kontorutstyr > Viskelær: Eltede viskelær; Mekaniske viskelær; Standard viskelær
da: Kontorforsyning > Generelle forbrugsvarer > Viskelædere: Bløde viskelædere; Mekaniske viskelædere; Standardviskelædere
th: อุปกรณ์สำนักงาน > อุปกรณ์สำนักงานทั่วไป > ยางลบ: ยางลบนวด; ยางลบแบบแท่ง; ยางลบมาตรฐาน
vi: Văn phòng phẩm > Văn phòng phẩm thông dụng > Tẩy: Tẩy nhào; Tẩy cơ học; Tẩy tiêu chuẩn
ko: 사무용품 > 일반 사무용품 > 지우개: 반죽 지우개; 기계식 지우개; 일반 지우개
zh-TW: 辦公室用品 > 一般事務用品 > 橡皮擦: 繪圖橡皮擦; 機械橡皮擦; 標準橡皮擦
ru: Товары для офиса и канцтовары > Канцтовары общего назначения > Ластики: Ластики-клячки; Механические ластики; Стандартные ластики
pt-BR: Materiais de escritório > Suprimentos em geral > Borrachas: Borrachas de amassar; Borrachas mecânicas; Borrachas padrão
ja: オフィス用品 > 事務用消耗品 > 消しゴム: 練り消しゴム; メカニカル消しゴム; 標準的な消しゴム
sv: Kontorsmaterial > Allmänt kontorsmaterial > Radergummin: Knådade radergummin; Mekaniska radergummin; Standardradergummin
fr: Fournitures de bureau > Fournitures de bureau générales > Gommes: Gommes mie de pain; Gommes mécaniques; Gommes standards
cs: Kancelářské potřeby > Obecné kancelářské potřeby > Gumy: Tvarovatelné gumy; Mechanické gumy; Standardní gumy
de: Bürobedarf > Schreibwaren > Radiergummis: Knet-Radiergummis; Mechanische Radiergummis; Standard-Radiergummis
ro-RO: Consumabile de birou > Consumabile generale de birou > Radiere: Radiere flexibile; Radiere mecanice; Radiere obișnuite
en: Office Supplies > General Office Supplies > Erasers: Kneaded Erasers; Mechanical Erasers; Standard Erasers
it: Forniture per ufficio > Forniture generiche per ufficio > Gomme: Gomme pane; Gomme meccaniche; Gomme standard
sl-SI: Pisarniški material > Splošni pisarniški material > Radirke: Mehke radirke; Mehanske radirke; Standardne radirke
tr: Büro Malzemeleri > Genel Ofis Malzemeleri > Silgiler: Hamur Silgiler; Mekanik Silgiler; Standart Silgiler
zh-CN: 办公用品 > 一般办公用品 > 橡皮擦: 橡胶橡皮擦; 机械橡皮擦; 常规橡皮擦
hr-HR: Uredski materijal > Opći uredski materijal > Gumice za brisanje: Meke gumice; Gumica u olovci; Standardne gumice